【裁判字號】    97,審易,641
【裁判日期】    971211
【裁判案由】    毀損
【裁判全文】
臺灣士林地方法院刑事判決             97年度審易字第641 號
公  訴  人  臺灣士林地方法院檢察署檢察官
被      告  乙○○
            丙○○
上列被告等因毀棄損壞案件，經檢察官聲請簡易判決處刑（97年
度偵字第11008 號），本院士林簡易庭認為不得以簡易判決處刑
（97年度士簡字第1577號），簽移本院刑事庭改依通常程序審理
，並判決如下：
    主  文
本件公訴不受理。
    理  由
一、公訴意旨略以：被告乙○○、丙○○（下合稱被告，分則逕
    稱其姓名）為夫妻，於民國97年7 月10日10時3 分許，在臺
    北市○○區○○路359 號前，因不滿告訴人甲○○所有之車
    號188 5-MU號自小客車停放該處，致被告所有之貨車無法停
    放在自家騎樓，竟共同基於毀損告訴人自小客車板金之故意
    ，由乙○○以拳頭重擊該車引擎蓋及左前葉子板；丙○○以
    拳頭重擊引擎蓋，嗣告訴人訪客完畢發現上情，隨即上前向
    被告道歉並將車駛離，又遭丙○○以拳頭重擊右後葉子板，
    告訴人因而折返下車與被告2 人發生爭執，下車後告訴人始
    發現引擎蓋、左前葉子板、右後葉子板均已凹陷，不能回復
    ，足以生損害於告訴人。因認被告涉有刑法第354 條之毀損
    罪嫌。
二、按告訴乃論之罪，告訴人於第一審辯論終結前，得撤回其告
    訴。又告訴經撤回者，應諭知不受理之判決，並得不經言詞
    辯論為之，此觀諸刑事訴訟法第238 條第1 項、第303 條第
    3 款、第307 條之規定自明。
三、經查，本件告訴人告訴被告毀棄損壞案件，公訴意旨認被告
    係觸犯刑法第354 條毀損罪嫌，故依同法第357 條之規定，
    須告訴乃論。茲據告訴人與被告達成和解，告訴人並當庭撤
    回對被告之告訴（參本院97年度士簡字第1577號卷97年11月
    26日訊問筆錄第2 頁）。依照首開說明，爰不經言詞辯論，
    逕為不受理之諭知。另按刑事訴訟法第451 條1 項、第3 項
    規定，聲請簡易判決處刑者，與起訴有同一之效力，本件既
    應諭知不受理判決，依刑事訴訟法第452 條之規定，即不能
    逕依簡易判決處刑而應改依通常程序審判，併予敘明。
四、據上論斷，應依刑事訴訟法第452 條、第303 條第3 款、第
    307 條判決如主文。
中    華    民    國    97    年    12    月    11    日
                      刑事第一庭法  官   王沛雷
以上正本證明與原本無異。
如不服本判決，應於收受送達後10日內向本院提出上訴書狀，其
未敘述上訴理由者，應於上訴期間屆滿後20日內向本院補提理由
書狀（均須按他造當事人之人數附繕本）「切勿逕送上級法院」
。
                                書記官   吳尚文
中    華    民    國    97    年    12    月    11    日


司法院資訊處製作；財團法人民間司法改革基金會備份。
